臺灣臺南地方法院刑事判決
111年度金訴字第92號
公  訴  人  臺灣臺南地方檢察署檢察官
被      告  王昭明




上列被告因洗錢防制法等案件，經檢察官提起公訴（110年度偵
字第20651、20625、21778、23356、25640、26466號，111年度
偵字第2049、2433號）及檢察官移送併辦(111年度偵字第2933、
4872、7958、8254、10213、10954號)，被告就被訴事實均為有
罪之陳述，經告以簡式審判之旨，並聽取意見後，經本院合議庭
裁定由受命法官獨任行簡式審判程序，本院判決如下：
    主  文
甲○○幫助犯洗錢罪，處有期徒刑陸月，併科罰金新臺幣玖萬元，
罰金如易服勞役，以新臺幣壹仟元折算壹日。
未扣案之犯罪所得新臺幣貳萬元沒收，於全部或一部不能沒收或
不宜執行沒收時，追徵其價額。
    事  實
一、本案犯罪事實及證據，均引用檢察官起訴書、移送併辦意旨
    書之記載（如附件），並補述：
　㈠被告於民國110年3、4月間某日時，在臺南市麻豆區麻豆口附
    近，將其所有之華南商業銀行帳號000-000000000000號帳戶
    （下簡稱系爭帳戶）之存摺、提款卡（含密碼），以新臺幣
    （下同）2萬元之代價，出售予真實姓名年籍不詳之詐騙集
    團成員使用。
　㈡證據部分補充「被告甲○○於本院準備程序及審理時之自白」
    。
　㈢本案起訴部分，告訴人增加巳○○1人。詐欺集團之人以起訴書
    附表編號八相同之方式詐騙巳○○，致使巳○○受騙，於110年6
    月24日22時42分，匯入系爭帳戶2萬8千元。
二、程序部分：本案被告所犯係死刑、無期徒刑、最輕本刑為3
    年以上有期徒刑之罪或高等法院管轄第一審案件以外之罪，
    並於本院就被訴事實為有罪之陳述，本院合議庭依前揭規定
    ，經評議結果，裁定改由受命法官獨任行簡式審判程序進行
    審理，合先敘明。
三、論罪科刑：
　㈠按刑法上之幫助犯，係指以幫助之意思，對於正犯資以助力
    ，而未參與實施犯罪之行為者而言（參最高法院49年台上字
    第77號判例）。是行為人主觀上若係以幫助他人犯罪之意思
    ，而客觀上從事構成要件以外之行為，應論以幫助犯。本案
    被告並未對告訴人與被害人等施用詐術或提領告訴人等遭詐
    騙之款項，而其所為提供系爭帳戶存摺、提款卡及密碼與詐
    欺集團使用，亦非係刑法第339條第1項詐欺取財罪或洗錢防
    制法第2條各款洗錢行為態樣之構成要件行為，僅對於不法
    份子遂行犯罪（包含前階段之詐欺取財犯罪，與收取詐欺取
    財所得後加以提領而使正犯難以遭查獲，且不法所得去向遭
    隱匿而無從追索之洗錢犯罪）資以助力，復無其他積極證據
    足證被告有對告訴人等從事詐欺取財或洗錢之正犯行為，故
    核被告就起訴與移送併辦部分所為，係犯刑法第30條第1項
    前段、第339條第1項之幫助詐欺取財罪，以及刑法第30條第
    1項前段、洗錢防制法第14條第1項之幫助洗錢罪。被告以一
    交付系爭帳戶之存摺、提款卡及密碼之行為，供詐欺集團詐
    欺告訴人等，係想像競合犯，應依刑法第55條之規定，從一
    重之幫助洗錢罪論處。移送併辦部分與本案起訴部分，具有
    前述想像競合之裁判上一罪關係，核屬法律上同一之案件，
    為原起訴效力所及，本院自應併予審理，附此敘明。
  ㈡又被告僅係幫助他人實行洗錢罪，為幫助犯，依刑法第30條
    第2項之規定，按洗錢罪正犯之刑予以減輕。
　㈢次按犯洗錢防制法第14條之罪，在偵查或審判中自白者，減
    輕其刑，洗錢防制法第16條第2項定有明文。查本案被告於
    本院即自白幫助洗錢之犯行如前述，應認合於洗錢防制法第
    16條第2項之減刑規定，而與幫助犯之部分依刑法第70條規
    定遞減輕其刑。
　㈣累犯加重：被告前於102、104年間曾犯妨害性自主案件，先
    後經本院以102年度侵訴字第122號判決，判處有期徒刑6月2
    次，並定應執行有期徒刑10月確定。及經本院以104年度侵
    訴字第74號判決，判處有期徒刑6月5次，並定應執行刑為有
    期徒刑1年4月確定。嗣經接續執行，於107年2月22日縮刑期
    滿執行完畢，被告於5年內再犯有期徒刑以上之罪，已構成
    累犯。惟依刑法第47條第1項之規定，被告雖為累犯，然本
    院依司法院大法官會議釋字第775號解釋，審酌被告前開所
    犯刑責，與其於本案中所犯之罪，其罪質及侵害之法益均有
    不同、情節亦有異，難認被告有何特別惡性或對刑罰反應力
    薄弱之情形，為避免發生被告所受之刑罰超過其所應負擔之
    罪責，導致其人身自由因此遭受過苛之侵害所生罪刑不相當
    之情形，爰不予加重，併此敘明。
　㈤爰審酌被告將其所申辦系爭帳戶之存摺、提款卡與密碼交予
    詐欺集團成員，供幫助該詐欺集團犯罪使用，紊亂社會正常
    交易秩序，並使不法之徒藉此輕易於詐騙後取得財物，致檢
    警難以追緝，助長詐騙犯罪風氣，並提高社會大眾遭受詐騙
    損失之風險。兼衡被告尚能於犯後坦承犯行之犯後態度，及
    本案被告僅係提供犯罪助力，並非實際從事詐欺取財犯行之
    人。與被告本案提供之帳戶數量只有一本、被害人數眾多、
    詐欺金額甚鉅，及被告於本院審理中自陳其為高中一年級肄
    業之智識程度、駕駛貨車從事海產運送，月薪約3 萬8千元
    ，已離婚、有1個2歲的女兒由前妻撫養，父親近50歲、母親
    自小沒有接觸，自小由奶奶帶大，有1個姐姐已經結婚之家
    庭狀況等一切情狀，量處如主文所示之刑，罰金部分併諭知
    如易服勞役之折算標準，以資懲儆。
  ㈥沒收：被告販賣系爭帳戶，獲得2萬元之酬勞，為被告之犯罪
    所得，爰依刑法第 38條之1第一項前段、第3項之規定諭知
    沒收，於全部或一部不能沒收或不宜執行沒收時，追徵其價
    額。至各該告訴人等分別匯至系爭帳戶內之贓款，依卷內現
    存事證，尚無證據證明係被告所提領，亦無證據證明被告有
    自詐欺集團處取得上揭2萬元以外之任何利益，故此部分無
    從諭知犯罪所得之沒收，附此敘明。
據上論斷，應依刑事訴訟法第273 條之1第1項、第299條第1項前
段（依刑事判決精簡原則，僅記載程序法條文），判決如主文。
本案經檢察官 蔡佩容 提起公訴，檢察官 蔡佩容、蔡宗聖 移送
併辦，檢察官 卯○○ 到庭執行職務。
中　　華　　民　　國　　111 　年　　6 　　月　　10　　日
                  刑事第三庭  法  官 蔡直青
以上正本證明與原本無異。
如不服本判決應於收受判決後20日內向本院提出上訴書狀，並應
敘述具體理由；其未敘述上訴理由者，應於上訴期間屆滿後20日
內向本院補提理由書（均須按他造當事人之人數附繕本）「切勿
逕送上級法院」。告訴人或被害人如對於本判決不服者，應具備
理由請求檢察官上訴，其上訴期間之計算係以檢察官收受判決正
本之日期為準。
                              書記官　鄭瓊琳
中　　華　　民　　國　　111 　年　　6 　　月　　10　　日
附錄法條：
中華民國刑法第30條（幫助犯及其處罰）
①幫助他人實行犯罪行為者，為幫助犯。雖他人不知幫助之情者
  ，亦同。
②幫助犯之處罰，得按正犯之刑減輕之。

中華民國刑法第339條 （普通詐欺罪）
①意圖為自己或第三人不法之所有，以詐術使人將本人或第三人
  之物交付者，處5年以下有期徒刑、拘役或科或併科50萬元以
  下罰金。
②前項方法得財產上不法之利益或使第三人得之者，亦同。
③前二項之未遂犯罰之。

洗錢防制法第14條第1項（洗錢行為之處罰）
①有第二條各款所列洗錢行為者，處七年以下有期徒刑，併科新
  臺幣五百萬元以下罰金。
②前項之未遂犯罰之。
③前二項情形，不得科以超過其特定犯罪所定最重本刑之刑。

【附件一：起訴書】
臺灣臺南地方檢察署檢察官起訴書
                                    110年度偵字第20651號
                                    110年度偵字第20625號
                                    110年度偵字第21778號
                                    110年度偵字第23356號
                                    110年度偵字第25640號
                                    110年度偵字第26466號
                                     111年度偵字第2049號
                                     111年度偵字第2433號
　　被　　　告　甲○○　男　27歲（民國00年00月00日生）
　　　　　　　　　　　　住○○市○○區○○里○○000號
　　　　　　　　　　　　居臺南市○○區○○○路000號
　　　　　　　　　　　　國民身分證統一編號：Z000000000號
上列被告因違反洗錢防制法等案件，已經偵查終結，認應提起公
訴，茲將犯罪事實及證據並所犯法條分敘如下：
　　　  犯罪事實
一、甲○○可預見提供金融機構帳戶提款卡及密碼予他人使用，可
    能掩飾、隱匿他人犯罪所得或幫助他人遂行詐欺取財犯行，
    仍不違背其本意，而基於幫助洗錢及幫助詐欺取財之不確定
    故意，於民國110年3、4月間某日時，在臺南市麻豆區麻豆
    口附近，將其所有之華南商業銀行帳號000-000000000000號
    帳戶（下稱華南銀行帳戶）之存摺、提款卡（含密碼），以
    新臺幣（下同）2萬元之代價，出售予真實姓名年籍不詳之
    詐騙集團成員使用，容任他人作為詐欺取財之工具。嗣該詐
    騙集團所屬成員取得上開華南銀行帳戶後，即意圖為自己不
    法之所有，基於詐欺取財之犯意聯絡，於附表所示之時間，
    以附表所示之詐欺方式，詐騙如附表所示之人，致如附表所
    示之人陷於錯誤，於如附表所示之時間匯款如附表所示之金
    額至上開華南銀行帳戶內，嗣如附表所示之人察覺有異報警
    處理，始循線查悉上情。
二、案經亥○○訴由新北市政府警察局三重分局、己○○訴由雲林縣
    警察局斗六分局及戌○○、壬○○訴由基隆市警察局第四分局及
    丙○○訴由桃園市政府警察局桃園分局及酉○○、乙○○、辰○○訴
    由桃園市政府警察局龜山分局及天○○、寅○○、丑○○訴由臺南
    市政府警察局佳里分局、林靖威訴由高雄市政府警察局仁武
    分局報告偵辦。
　　　　證據並所犯法條
一、證據清單及待證事實：
編號 證據名稱 待證事實 1 被告甲○○於本署偵查中之自白 坦承上開犯行不諱。 2 如附表所示之被害人及告訴人等於警詢時之指述 證明如附表所示被害人及告訴人等遭騙匯款之事實。 3 如附表所示之被害人及告訴人等提供匯款單據資料及與詐騙集團成員之對話紀錄資料 證明被告上開華南銀行帳戶確遭詐騙集團成員使用之事實。 4 華南銀行帳戶之客戶基本資料、客戶歷史交易清單 證明如附表所示被害人及告訴人等遭詐騙匯款至上開華南銀行帳戶之事實。 
二、核被告所為，係犯刑法第30條第1項前段、洗錢防制法第14
    條第1項之幫助洗錢罪嫌及刑法第30條第1項前段、第339條
    第1項之幫助詐欺取財罪嫌。被告以一行為觸犯數罪名，為
    想像競合犯，請依刑法第55條，從一重論以幫助洗錢罪。被
    告係幫助他人犯洗錢罪，為幫助犯，請依刑法第30條第2項
    規定，按正犯之刑減輕之。
三、依刑事訴訟法第251條第1項提起公訴。
　  此　致
臺灣臺南地方法院
中　　華　　民　　國　 111　　年　　1 　　月　　22　　日
                              檢察官  蔡  佩  容
本件證明與原本無異
中　　華　　民　　國　 111　　年　　1 　　月　　25　　日
                              書記官  洪  卉  玲
附錄所犯法條：
中華民國刑法第30條
（幫助犯及其處罰）
幫助他人實行犯罪行為者，為幫助犯。雖他人不知幫助之情者，
亦同。
幫助犯之處罰，得按正犯之刑減輕之。
中華民國刑法第339條
（普通詐欺罪）
意圖為自己或第三人不法之所有，以詐術使人將本人或第三人之
物交付者，處 5 年以下有期徒刑、拘役或科或併科 50 萬元以
下罰金。
以前項方法得財產上不法之利益或使第三人得之者，亦同。
前二項之未遂犯罰之。
洗錢防制法第2條
本法所稱洗錢，指下列行為：
一、意圖掩飾或隱匿特定犯罪所得來源，或使他人逃避刑事追訴
    ，而移轉或變更特定犯罪所得。
二、掩飾或隱匿特定犯罪所得之本質、來源、去向、所在、所有
    權、處分權或其他權益者。
三、收受、持有或使用他人之特定犯罪所得。
洗錢防制法第14條
有第二條各款所列洗錢行為者，處 7 年以下有期徒刑，併科新
臺幣 5 百萬元以下罰金。
前項之未遂犯罰之。
前二項情形，不得科以超過其特定犯罪所定最重本刑之刑。　　

附表
編號 被害人 詐欺方式 匯款時間及金額 匯入帳戶 一 亥○○（提告） 詐騙集團成員自110年6月19日起，以LINE與被害人聯繫，佯稱可投資獲利云云。 110年6月23日10時30分匯款6萬元 華南銀行帳戶 二 己○○（提告） 詐騙集團成員自110年5月4日起，以LINE與被害人聯繫，佯稱可投資獲利云云。 110年6月24日16時7分匯款3萬元 華南銀行帳戶 三 戌○○（提告） 詐騙集團成員自110年6月15日起，以LINE與被害人聯繫，佯稱可投資獲利云云。 110年6月23日19時57分、20時1分，各匯款5萬元、1萬元 華南銀行帳戶 四 丙○○（提告） 詐騙集團成員自110年5月7日起，以LINE與被害人聯繫，佯稱可投資獲利云云。 110年6月24日15時37分，匯款20萬元 華南銀行帳戶 五 酉○○（提告） 詐騙集團成員自110年6月16日起，以LINE與被害人聯繫，佯稱可投資獲利云云。 110年6月23日13時11分，匯款3萬元 華南銀行帳戶 六 乙○○（提告） 詐騙集團成員自110年6月間起，以LINE與被害人聯繫，佯稱可投資獲利云云。 110年6月24日15時42分，匯款3萬元 華南銀行帳戶 七 辰○○（提告） 詐騙集團成員自110年6月18日起，以LINE與被害人聯繫，佯稱可投資獲利云云。 110年6月23日19時58分許，匯款2萬元 華南銀行帳戶 八 天○○（提告） 詐騙集團成員自110年6月21日起，以LINE與被害人聯繫，佯稱可投資獲利云云。 110年6月24日23時11分，匯款2萬元 華南銀行帳戶 九 庚○○（不提告） 詐騙集團成員自110年6月23日起，以LINE與被害人聯繫，佯稱可投資獲利云云。 110年6月24日22時38分，匯款3萬元 華南銀行帳戶 十 寅○○（提告） 詐騙集團成員自110年6月21日起，以LINE與被害人聯繫，佯稱可投資獲利云云。 110年6月24日21時30分，匯款1萬元 華南銀行帳戶 十一 丑○○（提告） 詐騙集團成員自110年6月21日起，以LINE與被害人聯繫，佯稱可投資獲利云云。 110年6月24日18時11分，匯款3千元 華南銀行帳戶 十二 壬○○（提告） 詐騙集團成員自110年6月18日起，以LINE與被害人聯繫，佯稱可投資獲利云云。 110年6月23日20時34分許，匯款2萬元 華南銀行帳戶 十三 癸○○（提告） 詐騙集團成員自110年4月間起，以LINE與被害人聯繫，佯稱可投資獲利云云。 110年6月25日0時23分，匯款25萬元 華南銀行帳戶 

【附件二：併辦一部分意旨書】
臺灣臺南地方檢察署檢察官移送併辦意旨書
                                     111年度偵字第2933號
                                     111年度偵字第4872號
　　被　　　告　甲○○　男　27歲（民國00年00月00日生）
　　　　　　　　　　　　住○○市○○區○○里0鄰○○000號
　　　　　　　　　　　　國民身分證統一編號：Z000000000號
上列被告因詐欺案件，業經偵查終結，認與臺灣臺南地方法院（
秋股）審理中之111年度金訴字第92號案件，有裁判上一罪之關
係，應予併案審理，茲將犯罪事實及證據並所犯法條、併案理由
分述如下：
一、犯罪事實：甲○○可預見提供金融機構帳戶提款卡及密碼予他
    人使用，可能掩飾、隱匿他人犯罪所得或幫助他人遂行詐欺
    取財犯行，仍不違背其本意，而基於幫助洗錢及幫助詐欺取
    財之不確定故意，於民國110年3、4月間某日時，在臺南市
    麻豆區麻豆口附近，將其所有之華南商業銀行帳號000-0000
    00000000號帳戶（下稱華南銀行帳戶）之存摺、提款卡（含
    密碼），以新臺幣（下同）2萬元之代價，出售予真實姓名
    年籍不詳之詐騙集團成員使用，容任他人作為詐欺取財之工
    具。嗣該詐騙集團所屬成員取得上開華南銀行帳戶後，即意
    圖為自己不法之所有，基於詐欺取財之犯意聯絡，於（一）
    110年6月7日間，以LINE通訊軟體與未○聯繫，佯稱可投資外
    匯獲利云云，致未○陷於錯誤，於110年6月24日間，分5次匯
    款4萬元、5萬元、3萬元、3萬元、3萬元至上開華南銀行帳
    戶內。（二）110年6月21日間，以網路通訊軟體與午○○聯繫
    ，佯稱可投資比特幣獲利云云，致午○○陷於錯誤，於110年6
    月24日21時40分，匯款5萬元至上開華南銀行帳戶內。案經
    未○訴由新北市政府警察局土城分局、午○○訴由高雄市政府
    警察局湖內分局報告偵辦。
二、證據清單及待證事實：
編號 證據名稱 待證事實 1 告訴人未○、午○○於警詢之證述 告訴人於上揭時間，遭真實姓名年籍不詳之詐欺集團成員，以上開詐術施詐，致陷於錯誤而將上開款項匯入上開華南銀行帳戶等情。 2 告訴人等提供之翻拍匯款單據資料、網路對話記錄及華南銀行帳戶之交易明細表 證明告訴人2人於上開時間，將上開款項匯入上開華南銀行帳戶之事實。 
三、所犯法條：
    核被告所為，係犯刑法第30條第1項前段、洗錢防制法第14
    條第1項之幫助洗錢罪嫌及刑法第30條第1項前段、第339條
    第1項之幫助詐欺取財罪嫌。
四、併案理由：
    被告因違反洗錢防制法等案件，業經本署檢察官於111年1月
    22日以110年度偵字第20651、20625、21778、23356、25640
    、26466號及111年度偵字第2049、2433號提起公訴，現由貴
    院（秋股）以111年度金訴字第92號審理，有刑案資料查註
    紀錄表、該案起訴書及本署公務電話紀錄表各1份在卷足憑
    。又本件被告所為與前揭案件，均係交付同一帳戶供他人不
    法使用致數被害人遭詐欺取財之行為，屬於一行為侵害數法
    益之想像競合犯關係，為裁判上一罪，爰請依法併予審理。
　　此　致
臺灣臺南地方法院
中　　華　　民　　國　 111　　年　　3 　　月　　11　　日
                              檢察官  蔡  佩  容
本件證明與原本無異
中　　華　　民　　國　 111　　年　　3 　　月　　14　　日
                              書記官  洪  卉  玲
附錄所犯法條：
中華民國刑法第30條
（幫助犯及其處罰）
幫助他人實行犯罪行為者，為幫助犯。雖他人不知幫助之情者，
亦同。
幫助犯之處罰，得按正犯之刑減輕之。
中華民國刑法第339條
（普通詐欺罪）
意圖為自己或第三人不法之所有，以詐術使人將本人或第三人之
物交付者，處 5 年以下有期徒刑、拘役或科或併科 50 萬元以
下罰金。
以前項方法得財產上不法之利益或使第三人得之者，亦同。
前二項之未遂犯罰之。
洗錢防制法第14條
有第二條各款所列洗錢行為者，處 7 年以下有期徒刑，併科新
臺幣 5 百萬元以下罰金。
前項之未遂犯罰之。
前二項情形，不得科以超過其特定犯罪所定最重本刑之刑。

【附件三：併辦二部分意旨書】
臺灣臺南地方檢察署檢察官移送併辦意旨書
                                     111年度偵字第7958號
　　被　　　告　甲○○　男　27歲（民國00年00月00日生）
　　　　　　　　　　　　住○○市○○區○○里0鄰○○000號
　　　　　　　　　　　　國民身分證統一編號：Z000000000號
上列被告因詐欺等案件，業經偵查終結，認應移請臺灣臺南地方
法院「秋股」（111年度金訴字第92號）併案審理，茲敘述犯罪事
實、證據並所犯法條分敘如下：
一、犯罪事實：甲○○可預見提供金融機構帳戶提款卡及密碼予他
    人使用，可能掩飾、隱匿他人犯罪所得或幫助他人遂行詐欺
    取財犯行，仍不違背其本意，而基於幫助洗錢及幫助詐欺取
    財之不確定故意，於民國110年6月23日前之某日某時許，在
    不詳地點，將其所有之華南商業銀行帳號000-000000000000
    號帳戶（下稱華南帳戶）之存摺、提款卡（含密碼），以不
    詳代價，提供予真實姓名年籍不詳之詐騙集團成員使用，容
    任他人作為詐欺取財之工具。嗣該詐騙集團所屬成員取得上
    開華南銀行帳戶後，即意圖為自己不法之所有，基於詐欺取
    財之犯意聯絡，於110年5月13日，透過交友軟體結識辛○○，
    並透過通訊軟體LINE傳送訊息佯稱：可於「永明金融（http
    s://financialtw.com）」網站投資獲利云云，致辛○○誤信
    為真，而於110年6月23日19時41分，匯款新臺幣9萬元至上
    開華南帳戶內，並旋遭提領一空，嗣辛○○察覺有異而報警提
    告，始查悉上情。案經辛○○告訴暨基隆市警察局第二分局報
    告偵辦。
二、證據：
  ㈠告訴人辛○○於警詢時之指述及其所提出之對話紀錄及轉帳交
    易明細擷圖。
  ㈡被告甲○○所有華南帳戶客戶資料整合查詢、交易明細1份。
三、所犯法條：核被告所為，係犯刑法第30條第1項前段、第339
    條第1項幫助詐欺取財及刑法第30條第1項前段、違反洗錢防
    制法第2條第2款、第3條第2款、第14條第1項幫助掩飾特定
    犯罪所得去向之一般洗錢等罪嫌。
四、併案理由：
    被告前曾交付同一華南銀行帳戶予他人，而涉犯違反洗錢防
    制法等罪嫌，經本署檢察官於111年1月22日以110年度偵字
    第20651、20625、21778、23356、25640、26466號及111年
    度偵字第2049、2433號等案件提起公訴，現由貴院「秋股」
    以111年度金訴字第92號案件審理中，有該案起訴書、本署公
    務電話紀錄、刑案資料查註紀錄表在卷可參。本案被告所為與
    前揭案件，係交付同一帳戶供他人不法使用致數被害人遭詐欺
    取財之行為，屬於一行為侵害數法益之想像競合犯關係，為裁判
    上一罪，為前案起訴效力所，爰請依法併予審理。
　　此　致
臺灣臺南地方法院　　
中　　華　　民　　國　 111　　年　　4 　　月　　6 　　日
　　　　　　　　　　　　　　　檢 察 官 蔡 宗 聖
本件證明與原本無異
中　　華　　民　　國　 111　　年　　4 　　月　　8 　　日
                              書 記 官 吳 永 明
所犯法條：
中華民國刑法第30條
（幫助犯及其處罰）
幫助他人實行犯罪行為者，為幫助犯。雖他人不知幫助之情者，
亦同。
幫助犯之處罰，得按正犯之刑減輕之。
中華民國刑法第339條
（普通詐欺罪）
意圖為自己或第三人不法之所有，以詐術使人將本人或第三人之
物交付者，處 5 年以下有期徒刑、拘役或科或併科 50 萬元以
下罰金。
以前項方法得財產上不法之利益或使第三人得之者，亦同。
前二項之未遂犯罰之。
洗錢防制法第2條
本法所稱洗錢，指下列行為：
一、意圖掩飾或隱匿特定犯罪所得來源，或使他人逃避刑事追訴
    ，而移轉或變更特定犯罪所得。
二、掩飾或隱匿特定犯罪所得之本質、來源、去向、所在、所有
    權、處分權或其他權益者。
三、收受、持有或使用他人之特定犯罪所得。
洗錢防制法第3條
本法所稱特定犯罪，指下列各款之罪：
一、最輕本刑為 6 月以上有期徒刑以上之刑之罪。
二、刑法第 121 條第 1 項、第 123 條、第 201 條之 1 第 2
    項、第 268 條、第 339 條、第 339 條之 3、第 342 條、
    第 344 條、第 349 條之罪。
三、懲治走私條例第 2 條第 1 項、第 3 條第 1 項之罪。
四、破產法第 154 條、第 155 條之罪。
五、商標法第 95 條、第 96 條之罪。
六、廢棄物清理法第 45 條第 1 項後段、第 47 條之罪。
七、稅捐稽徵法第 41 條、第 42 條及第 43 條第 1 項、第 2
    項之罪。
八、政府採購法第 87 條第 3 項、第 5 項、第 6 項、第 89
    條、第 91 條第 1 項、第 3 項之罪。
九、電子支付機構管理條例第 44 條第 2 項、第 3 項、第 45
    條之罪。
十、證券交易法第 172 條第 1 項、第 2 項之罪。
十一、期貨交易法第 113 條第 1 項、第 2 項之罪。
十二、資恐防制法第 8 條、第 9 條之罪。
十三、本法第 14 條之罪。
洗錢防制法第14條
有第二條各款所列洗錢行為者，處 7 年以下有期徒刑，併科新
臺幣 5 百萬元以下罰金。
前項之未遂犯罰之。
前二項情形，不得科以超過其特定犯罪所定最重本刑之刑。

【附件四：併辦三部分意旨書】
臺灣臺南地方檢察署檢察官移送併辦意旨書
                                     111年度偵字第8254號
　　被　　　告　甲○○　男　27歲（民國00年00月00日生）
　　　　　　　　　　　　住○○市○○區○○里0鄰○○000號
　　　　　　　　　　　　國民身分證統一編號：Z000000000號
上列被告因詐欺等案件，業經偵查終結，認與臺灣臺南地方法院
「秋股」審理之111年度金訴字第92號案件，有裁判上一罪之關
係，應予併案審理，茲將犯罪事實及證據並所犯法條、併案理由
分述如下：
一、犯罪事實：甲○○可預見提供金融機構帳戶提款卡及密碼予他
    人使用，可能掩飾、隱匿他人犯罪所得或幫助他人遂行詐欺
    取財犯行，仍不違背其本意，而基於幫助洗錢及幫助詐欺取
    財之不確定故意，於民國110年6月24日前之某日某時許，在
    不詳地點，將其所有之華南商業銀行帳號000000000000號帳
    戶（下稱華南帳戶）之存摺、提款卡（含密碼），以不詳代
    價，出售予真實姓名年籍不詳之詐騙集團成員使用，容任他
    人作為詐欺取財之工具。嗣該詐騙集團所屬成員取得上開華
    南銀行帳戶後，即意圖為自己不法之所有，基於詐欺取財之
    犯意聯絡，於110年6月15日起，向子○○佯稱：於依指示匯款
    後可投資獲利云云，致子○○誤信為真，而於110年6月24日，
    匯款新臺幣3萬元至上開華南帳戶內，並旋遭提領一空。嗣
    經子○○發覺受騙並報警處理後，始循線查悉上情。案經子○○
    告訴暨新北市政府警察局汐止分局報告偵辦。
二、證據：
    ㈠告訴代理人申○○於警詢時之指述。
    ㈡告訴人子○○遭詐騙之對話紀錄、匯款交易明細擷圖。
    ㈢被告甲○○所有華南帳戶客戶基本資料、交易明細1份。
三、所犯法條：核被告所為，係犯刑法第30條第1項前段、第339
    條第1項幫助詐欺取財及刑法第30條第1項前段、違反洗錢防
    制法第2條第2款、第14條第1項幫助掩飾特定犯罪所得去向
    之一般洗錢等罪嫌。被告以一行為，觸犯上開2罪名，為想像
    競合犯，請依刑法第55條規定，從一重之幫助洗錢罪嫌論處
    。
四、併案理由：被告前因提供上開華南帳戶予他人，而涉嫌詐欺
    等罪嫌，經本署檢察官於111年1月22日以110年度偵字第206
    51、20625、21778、23356、25640、26466號及111年度偵字
    第2049、2433號等案件提起公訴，現由貴院「秋股」以111
    年度金訴字第92號審理中，有該案起訴書、全國刑案資料查
    註表各1份在卷足憑。本件被告所為與前揭提起公訴之案件
    ，係同一時間、地點交付同一帳戶供他人使用，而造成數被
    害人遭詐騙之結果，為一行觸犯數罪名之想像競合關係，屬
    法律上一罪，爰請依法併予審理。
　　此　致
臺灣臺南地方法院
中　　華　　民　　國　 111　　年　　4 　　月　　8 　　日
　　　　　　　　　　　　　　　檢 察 官 蔡 宗 聖
本件證明與原本無異
中　　華　　民　　國　 111　　年　　4 　　月　　12　　日
                              書 記 官 吳 永 明
所犯法條：
中華民國刑法第30條
（幫助犯及其處罰）
幫助他人實行犯罪行為者，為幫助犯。雖他人不知幫助之情者，
亦同。
幫助犯之處罰，得按正犯之刑減輕之。
中華民國刑法第339條
（普通詐欺罪）
意圖為自己或第三人不法之所有，以詐術使人將本人或第三人之
物交付者，處 5 年以下有期徒刑、拘役或科或併科 50 萬元以
下罰金。
以前項方法得財產上不法之利益或使第三人得之者，亦同。
前二項之未遂犯罰之。
洗錢防制法第2條
本法所稱洗錢，指下列行為：
一、意圖掩飾或隱匿特定犯罪所得來源，或使他人逃避刑事追訴
    ，而移轉或變更特定犯罪所得。
二、掩飾或隱匿特定犯罪所得之本質、來源、去向、所在、所有
    權、處分權或其他權益者。
三、收受、持有或使用他人之特定犯罪所得。
洗錢防制法第14條
有第二條各款所列洗錢行為者，處 7 年以下有期徒刑，併科新
臺幣 5 百萬元以下罰金。
前項之未遂犯罰之。
前二項情形，不得科以超過其特定犯罪所定最重本刑之刑。

【附件五：併辦四部分意旨書】
臺灣臺南地方檢察署檢察官移送併辦意旨書
                                    111年度偵字第10213號
　　被　　　告　甲○○　男　27歲（民國00年00月00日生）
　　　　　　　　　　　　住○○市○○區○○里0鄰○○000號
　　　　　　　　　　　　國民身分證統一編號：Z000000000號
上列被告因違反洗錢防制法等案件，業經偵查終結，認與臺灣臺
南地方法院「秋股」審理中之111年度金訴字第92號案件，有裁
判上一罪之關係，應予併案審理，茲將犯罪事實及證據並所犯法
條、併案理由分述如下：
一、犯罪事實：甲○○可預見提供金融機構帳戶提款卡及密碼予他
    人使用，可能掩飾、隱匿他人犯罪所得或幫助他人遂行詐欺
    取財犯行，仍不違背其本意，而基於幫助洗錢及幫助詐欺取
    財之不確定故意，於民國110年6月24日前之某時，在不詳地
    點，將其所有之華南商業銀行帳號000-000000000000號帳戶
    （下稱華南銀行帳戶）之存摺、提款卡（含密碼），以不詳
    代價，出售予真實姓名年籍不詳之詐騙集團成員使用，容任
    他人作為詐欺取財之工具。嗣該詐騙集團所屬成員取得上開
    華南銀行帳戶後，即意圖為自己不法之所有，基於詐欺取財
    之犯意聯絡，於110年5月中旬，透過交友軟體結識戊○○，並
    透過通訊軟體LINE傳送訊息向其佯稱：可於特定網站投資獲
    利云云，致戊○○誤信為真，而於110年6月24日晚上8時許，
    匯款新臺幣8萬元至上開華南銀行帳戶，且旋遭提領一空。
    嗣戊○○發覺有異，遂報警究辦。案經戊○○告訴暨苗栗縣警察
    局苗栗分局報告偵辦。
二、證據：
  ㈠告訴人戊○○於警詢時之指述。
  ㈡告訴人遭詐騙之對話紀錄、轉帳交易明細擷圖。
  ㈢被告甲○○上開華南銀行帳戶交易明細1份。
三、所犯法條：核被告所為，係犯刑法第30條第1項前段、第339
    條第1項幫助詐欺取財及刑法第30條第1項前段、違反洗錢防
    制法第2條第2款、第14條第1項幫助掩飾特定犯罪所得去向
    之一般洗錢等罪嫌。被告以一行為，觸犯上開2罪名，為想像
    競合犯，請依刑法第55條規定，從一重之幫助洗錢罪嫌論處
    。
四、併案理由：被告前因寄交上開華南銀行帳戶資料予他人，而
    涉嫌違反洗錢防制法等罪嫌，經本署檢察官於111年1月22日
    以110年度偵字第20651、20625、21778、23356、25640、26
    466號及111年度偵字第2049、2433號等案件提起公訴，現由
    貴院「秋股」以111年度金訴字第92號案件審理，有該案起
    訴書及本署刑案資料查註紀錄表在卷足憑。核本件被告所為
    與前揭起訴之事實，係同一時間、地點交付同一帳戶供他人
    使用，而造成數被害人遭詐騙之結果，為一行觸犯數罪名之
    想像競合關係，屬法律上一罪，爰請依法併予審理。
　　此　致
臺灣臺南地方法院
中　　華　　民　　國　 111　　年　　4 　　月　　25  　日
　　　　　　　　　　　　　　　檢 察 官 蔡 宗 聖
本件證明與原本無異
中　　華　　民　　國　 111　　年　　4 　　月　　27　　日
                              書 記 官 吳 永 明
所犯法條：
中華民國刑法第30條
（幫助犯及其處罰）
幫助他人實行犯罪行為者，為幫助犯。雖他人不知幫助之情者，
亦同。
幫助犯之處罰，得按正犯之刑減輕之。
中華民國刑法第339條
（普通詐欺罪）
意圖為自己或第三人不法之所有，以詐術使人將本人或第三人之
物交付者，處 5 年以下有期徒刑、拘役或科或併科 50 萬元以
下罰金。
以前項方法得財產上不法之利益或使第三人得之者，亦同。
前二項之未遂犯罰之。
洗錢防制法第2條
本法所稱洗錢，指下列行為：
一、意圖掩飾或隱匿特定犯罪所得來源，或使他人逃避刑事追訴
    ，而移轉或變更特定犯罪所得。
二、掩飾或隱匿特定犯罪所得之本質、來源、去向、所在、所有
    權、處分權或其他權益者。
三、收受、持有或使用他人之特定犯罪所得。
洗錢防制法第3條
本法所稱特定犯罪，指下列各款之罪：
一、最輕本刑為 6 月以上有期徒刑以上之刑之罪。
二、刑法第 121 條第 1 項、第 123 條、第 201 條之 1 第 2
    項、第 268 條、第 339 條、第 339 條之 3、第 342 條、
    第 344 條、第 349 條之罪。
三、懲治走私條例第 2 條第 1 項、第 3 條第 1 項之罪。
四、破產法第 154 條、第 155 條之罪。
五、商標法第 95 條、第 96 條之罪。
六、廢棄物清理法第 45 條第 1 項後段、第 47 條之罪。
七、稅捐稽徵法第 41 條、第 42 條及第 43 條第 1 項、第 2
    項之罪。
八、政府採購法第 87 條第 3 項、第 5 項、第 6 項、第 89
    條、第 91 條第 1 項、第 3 項之罪。
九、電子支付機構管理條例第 44 條第 2 項、第 3 項、第 45
    條之罪。
十、證券交易法第 172 條第 1 項、第 2 項之罪。
十一、期貨交易法第 113 條第 1 項、第 2 項之罪。
十二、資恐防制法第 8 條、第 9 條之罪。
十三、本法第 14 條之罪。
洗錢防制法第14條
有第二條各款所列洗錢行為者，處 7 年以下有期徒刑，併科新
臺幣 5 百萬元以下罰金。
前項之未遂犯罰之。
前二項情形，不得科以超過其特定犯罪所定最重本刑之刑。

【附件六：併辦五部分意旨書】
臺灣臺南地方檢察署檢察官移送併辦意旨書
                                    111年度偵字第10954號
　　被　　　告　甲○○　男　27歲（民國00年00月00日生）
　　　　　　　　　　　　住○○市○○區○○里0鄰○○000號
　　　　　　　　　　　　國民身分證統一編號：Z000000000號
上列被告因違反洗錢防制法等案件，業經偵查終結，認與臺灣臺
南地方法院「秋股」審理中之111年度金訴字第92號案件，有裁
判上一罪之關係，應予併案審理，茲將犯罪事實及證據並所犯法
條、併案理由分述如下：
一、犯罪事實：甲○○可預見提供金融機構帳戶提款卡及密碼予他
    人使用，可能掩飾、隱匿他人犯罪所得或幫助他人遂行詐欺
    取財犯行，仍不違背其本意，而基於幫助洗錢及幫助詐欺取
    財之不確定故意，於民國110年6月24日前之某時許，在不詳
    地點，將其所有之華南商業銀行帳號000-000000000000號帳
    戶（下稱華南帳戶）之存摺、提款卡（含密碼），以不詳代
    價，出售予真實姓名年籍不詳之詐騙集團成員使用，容任他
    人作為詐欺取財之工具。嗣該詐騙集團所屬成員取得上開華
    南銀行帳戶後，即意圖為自己不法之所有，基於詐欺取財之
    犯意聯絡，於110年6月10日，透過交友軟體結識丁○○，並透
    過通訊軟體LINE傳送訊息向其佯稱：可於「裕融國際」網站
    投資獲利云云，致丁○○誤信為真，而於110年6月24日上午10
    時11分、晚上11時36分，先後匯款新臺幣（下同）10萬元、
    10萬元至上開華南帳戶，且均旋遭提領一空。嗣丁○○發覺有
    異，遂報警究辦。案經丁○○告訴暨臺中市政府警察局烏日分
    局報告偵辦。
二、證據：
  ㈠告訴人丁○○於警詢時之指述。
  ㈡告訴人遭詐騙之對話紀錄、轉帳交易明細擷圖。
  ㈢被告甲○○所有上開華南銀行帳戶交易明細1份。
三、所犯法條：核被告所為，係犯刑法第30條第1項前段、第339
    條第1項幫助詐欺取財及刑法第30條第1項前段、違反洗錢防
    制法第2條第2款、第14條第1項幫助掩飾特定犯罪所得去向
    之一般洗錢等罪嫌。被告以一行為，觸犯上開2罪名，為想像
    競合犯，請依刑法第55條規定，從一重之幫助洗錢罪嫌論處
    。
四、併案理由：被告前因寄交上開華南銀行帳戶資料予他人，而
    涉嫌違反洗錢防制法等罪嫌，經本署檢察官於111年1月22日
    以110年度偵字第20651、20625、21778、23356、25640、26
    466號及111年度偵字第2049、2433號等案件提起公訴，現由
    貴院「秋股」以111年度金訴字第92號案件審理，有該案起
    訴書及本署刑案資料查註紀錄表在卷足憑。核本件被告所為
    與前揭起訴之事實，係同一時間、地點交付同一帳戶供他人
    使用，而造成數被害人遭詐騙之結果，為一行觸犯數罪名之
    想像競合關係，屬法律上一罪，爰請依法併予審理。
　　此　致
臺灣臺南地方法院
中　　華　　民　　國　 111　　年　　5 　　月　　6　　 日
　　　　　　　　　　　　　　　檢察官  蔡  宗  聖　 
本件證明與原本無異
中　　華　　民　　國　 111　　年　　5 　　月　　10　　日
                              書記官  吳  永  明
所犯法條：
中華民國刑法第30條
（幫助犯及其處罰）
幫助他人實行犯罪行為者，為幫助犯。雖他人不知幫助之情者，
亦同。
幫助犯之處罰，得按正犯之刑減輕之。
中華民國刑法第339條
（普通詐欺罪）
意圖為自己或第三人不法之所有，以詐術使人將本人或第三人之
物交付者，處 5 年以下有期徒刑、拘役或科或併科 50 萬元以
下罰金。
以前項方法得財產上不法之利益或使第三人得之者，亦同。
前二項之未遂犯罰之。
洗錢防制法第2條
本法所稱洗錢，指下列行為：
一、意圖掩飾或隱匿特定犯罪所得來源，或使他人逃避刑事追訴
    ，而移轉或變更特定犯罪所得。
二、掩飾或隱匿特定犯罪所得之本質、來源、去向、所在、所有
    權、處分權或其他權益者。
三、收受、持有或使用他人之特定犯罪所得。
洗錢防制法第3條
本法所稱特定犯罪，指下列各款之罪：
一、最輕本刑為 6 月以上有期徒刑以上之刑之罪。
二、刑法第 121 條第 1 項、第 123 條、第 201 條之 1 第 2
    項、第 268 條、第 339 條、第 339 條之 3、第 342 條、
    第 344 條、第 349 條之罪。
三、懲治走私條例第 2 條第 1 項、第 3 條第 1 項之罪。
四、破產法第 154 條、第 155 條之罪。
五、商標法第 95 條、第 96 條之罪。
六、廢棄物清理法第 45 條第 1 項後段、第 47 條之罪。
七、稅捐稽徵法第 41 條、第 42 條及第 43 條第 1 項、第 2
    項之罪。
八、政府採購法第 87 條第 3 項、第 5 項、第 6 項、第 89
    條、第 91 條第 1 項、第 3 項之罪。
九、電子支付機構管理條例第 44 條第 2 項、第 3 項、第 45
    條之罪。
十、證券交易法第 172 條第 1 項、第 2 項之罪。
十一、期貨交易法第 113 條第 1 項、第 2 項之罪。
十二、資恐防制法第 8 條、第 9 條之罪。
十三、本法第 14 條之罪。
洗錢防制法第14條
有第二條各款所列洗錢行為者，處 7 年以下有期徒刑，併科新
臺幣 5 百萬元以下罰金。
前項之未遂犯罰之。
前二項情形，不得科以超過其特定犯罪所定最重本刑之刑。